【裁判字號】    92,訴,2336
【裁判日期】    921119
【裁判案由】    毒品危害防制條例
【裁判全文】
臺灣高雄地方法院刑事判決                        九十二年度訴字第二三三六號
    公  訴  人  臺灣高雄地方法院檢察署檢察官
    被      告  乙○○
右列被告因案件，經檢察官提起公訴（九十二年度毒偵字第三七０七號），嗣因被告
就被訴事實為有罪之陳述，經本院合議庭裁定由受命法官獨任適用簡式審判程序審理
，本院判決如左：
    主  文
乙○○施用第一級毒品，累犯，處有期徒刑捌月，扣案均殘留第一級毒品海洛因之注
射針筒貳支及吸管壹支，均沒收銷燬之。
    事  實
一、乙○○前於民國八十七年間，因施用毒品案件，經本院裁定送觀察、勒戒後，認
    無繼續施用毒品之傾向，經臺灣高雄地方法院檢察署檢察官於八十七年九月二十
    日，以八十七年度偵字第一五四四五號、八十七年度偵緝字第七五０號為不起訴
    處分確定。又於八十八年間，因施用第一、二級毒品案件，經本院裁定送觀察、
    勒戒後，認有繼續施用毒品之傾向，再裁定令入戒治處所施以強制戒治，並經本
    院分別於八十九年一月十三日，以八十八年度訴字第二四六九號判處有期徒刑十
    月確定，及於同年月二十五日，以八十九年度易字第二七三號判處有期徒刑七月
    確定，二案經定應執行刑為有期徒刑一年四月。復於八十九年間，因施用毒品案
    件，經本院裁定令入戒治處所施以強制戒治，並以八十九年度訴字第二一三五號
    判處有期徒刑七月確定，再與前案定應執行刑為有期徒刑一年十月，於九十年三
    月六日入監執行，於九十一年八月二日縮短刑期假釋出監，甫於九十一年十二月
    八日假釋期滿執行完畢。詎仍不知悔改，明知海洛因係毒品危害防制條例第二條
    第二項之第一級毒品，不得非法持有、施用，竟基於施用第一級毒品之犯意，於
    九十二年六月七日上午八時三十分許，在高雄縣大樹鄉○○村○○○路三二號住
    處，施用第一級毒品海洛因一次，嗣於同日下午五時三十五分許，在上址為警查
    獲，並扣得均殘留第一級毒品海洛因之注射針筒二支及吸管一支。
二、案經高雄縣政府警察局仁武分局報告臺灣高雄地方法院檢察署檢察官偵查起訴。
    理  由
一、按本件被告乙○○所犯係死刑、無期徒刑、最輕本刑為三年以上有期徒刑以外之
    罪，其於準備程序就前揭被訴事實為有罪之陳述，經受命法官告知簡式審判程序
    之旨，並聽取其與公訴人之意見後，本院認無不得或不宜改依簡式審判程序進行
    之情事，依刑事訴訟法第二百七十三條之一第一項、第二百八十四條之一規定，
    裁定本件由受命法官獨任進行簡式審判程序，合先敘明。
二、右揭犯罪事實，業據被告乙○○於警詢、偵查及本院審理中均坦承不諱；且被告
    為警查獲後所採集之尿液經送驗結果，呈嗎啡陽性反應，有高雄縣政府衛生局九
    十二年六月十九日九二煙檢字第一一四二號煙毒尿液檢驗成績書及高雄醫學大學
    附設中和紀念醫院九十二年七月二十二日報告編號：九二０七─二二九號濫用藥
    物尿液檢驗報各一份附卷可稽。再者，扣案之注射針筒二支及吸管一支，經送驗
    結果，均呈海洛因陽性反應，亦有高雄醫學大學附設中和紀念醫院九十二年十月
    二十八日報告編號：九二一０─二三六、二三七號檢驗報告各一份在卷足憑。綜
    上足認，被告前揭自白與事實相符，應堪採信，則被告右揭施用第一級毒品海洛
    因之犯行，堪以認定。
三、被告乙○○前於八十七年間，因施用毒品案件，經本院裁定送觀察、勒戒後，認
    無繼續施用毒品之傾向，經臺灣高雄地方法院檢察署檢察官於八十七年九月二十
    日，以八十七年度偵字第一五四四五號、八十七年度偵緝字第七五０號為不起訴
    處分確定；又於八十八年間，因施用第一、二級毒品案件，經本院裁定送觀察、
    勒戒後，認有繼續施用毒品之傾向，再裁定令入戒治處所施以強制戒治，並經本
    院分別於八十九年一月十三日，以八十八年度訴字第二四六九號判處有期徒刑十
    月確定，及於同年月二十五日，以八十九年度易字第二七三號判處有期徒刑七月
    確定；復於八十九年間，因施用毒品案件，經本院裁定令入戒治處所施以強制戒
    治，並以八十九年度訴字第二一三五號判處有期徒刑七月確定，分別有本院八十
    八年度訴字第二四六九號、八十九年度易字第二七三號、八十九年度訴字第二一
    三五號判決書及臺灣高等法院被告全國前案紀錄表各一份在卷可憑，是被告再犯
    本件毒品危害防制條例第十條第一項之罪，屬三犯以上，犯罪事證明確，應依法
    論科。
四、查海洛因係毒品危害防制條例第二條第二項所稱之第一級毒品，不得持有、施用
    。是核被告乙○○所為，係犯毒品危害防制條例第十條第一項之施用第一級毒品
    罪。其施用第一級毒品前後，持有海洛因之低度行為，應為施用之高度行為所吸
    收，不另論罪。被告前於八十八年間，因施用第一、二級毒品案件，分別經本院
    於八十九年一月十三日，以八十八年度訴字第二四六九號判處有期徒刑十月確定
    ，及於同年月二十五日，以八十九年度易字第二七三號判處有期徒刑七月確定，
    二案經定應執行刑為有期徒刑一年四月；又於八十九年間，因施用毒品案件，經
    本院以八十九年度訴字第二一三五號判處有期徒刑七月確定，再與前案定應執行
    刑為有期徒刑一年十月，於九十年三月六日入監執行，於九十一年八月二日縮短
    刑期假釋出監，甫於九十一年十二月八日假釋期滿執行完畢，有臺灣高雄地方法
    院檢察署刑案資料查註紀錄表及臺灣高等法院被告全國前案紀錄表各一份在卷可
    佐，其受有期徒刑之執行完畢，五年以內再犯本件有期徒刑以上之罪，為累犯，
    依法加重其刑。爰審酌被告前因施用毒品案件，先後經觀察、勒戒、強制戒治及
    法院判處徒刑確定，仍未戒絕毒品，再犯本件施用毒品犯行，顯見其毫無悔改之
    意，有失政府制定毒品危害防制條例之立法美意，實不宜寬貸，惟念其施用毒品
    乃自戕一己之身體健康，尚未害及他人，犯後亦坦承犯行，態度良好等一切情狀
    ，量處如主文所示之刑。扣案均殘留第一級毒品海洛因之注射針筒二支及吸管一
    支，業已難與第一級毒品海洛因析離，爰依毒品危害防制條例第十八條第一項前
    段規定，不問屬於犯人與否，均宣告沒收銷燬之。
據上論斷，應依刑事訴訟法第二百七十三條之一第一項、第二百八十四條之一、第二
百九十九條第一項前段，毒品危害防制條例第十條第一項、第十八條第一項前段、第
二十條第三項，刑法第十一條前段、第四十七條，判決如主文。
本案經檢察官甲○○到庭執行職務。
中      華      民      國    九十二    年     十一     月     十九     日
                                  臺灣高雄地方法院刑事庭
                                      法  官 王雅苑
右正本證明與原本無異。
如不服本判決，應於判決送達後十日內，向本院提出上訴狀。
                                      書記官 黃琬婷
中      華      民      國    九十二    年     十一     月     十九     日
附錄法條：
毒品危害防制條例第十條
施用第一級毒品者，處六月以上五年以下有期徒刑。


司法院資訊處製作；財團法人民間司法改革基金會備份。
